【裁判字號】    99,訴,46
【裁判日期】    990316
【裁判案由】    毒品危害防制條例
【裁判全文】
臺灣宜蘭地方法院刑事判決                99年度訴字第46號
公  訴  人  臺灣宜蘭地方法院檢察署檢察官
被      告  甲○○
上列被告因毒品危害防制條例案件，經檢察官提起公訴（98年度
毒偵字第835號、99年度毒偵字第16號），嗣於本院準備程序進
行中，被告先就被訴事實為有罪之陳述，經裁定進行簡式審判程
序，本院判決如下：
    主  文
甲○○犯施用第一級毒品罪，處有期徒刑拾月，扣案之第一級毒
品海洛因壹包（驗餘後淨重零點零伍參捌公克）沒收銷燬之；注
射針筒肆支、橡皮止血帶壹條，均沒收之。又犯施用第一級毒品
罪，處有期徒刑拾月。應執行有期徒刑壹年肆月，扣案之第一級
毒品海洛因壹包（驗餘後淨重零點零伍參捌公克）沒收銷燬之；
注射針筒肆支、橡皮止血帶壹條，均沒收之。
    犯罪事實及理由
一、犯罪事實：
    甲○○前因施用毒品案件，經送觀察、勒戒後，認為無繼續
    施用之傾向，而於民國87年8月6日執行完畢釋放，並經本院
    以87年度簡上字第21號為免刑之判決確定，復於上開觀察勒
    戒執行完畢後五年內，因施用毒品案件，再送觀察、勒戒後
    ，認為無繼續施用之傾向，而於90年10月11日執行完畢釋放
    ，並經臺灣宜蘭地方法院檢察署檢察官以90年度毒偵字第13
    00號為不起訴處分確定，另又因施用毒品案件，經本院於98
    年7月8日以98年度訴字第277號判決判處有期徒刑十月，緩
    刑二年，已於98年7月27日判決確定，現仍在緩刑期間內，
    詎甲○○猶不知悔改，明知海洛因為毒品危害防制條例第2
    條第2項第1款所規定之第一級毒品，不得擅自施用，竟仍為
    下列行為：
（一）甲○○基於施用第一級毒品海洛因之犯意，於98年11月20
      日凌晨零時許（起訴書誤繕為98年11月19日24時許），在
      宜蘭縣宜蘭市○○路○段142巷38號住處內，以將第一級毒
      品海洛因摻水置入注射針筒內，再將之施打注射入體內之
      方式，施用第一級毒品海洛因一次。嗣於98年11月20日上
      午11時40分許，為警在其上開住處內查獲，並扣得其所有
      之第一級毒品海洛因一包（驗餘後淨重0.0538公克）及施
      用毒品工具注射針筒四支、橡皮止血帶一條，且於同日下
      午3時50分許採集其尿液送驗後，其尿液檢驗結果呈現嗎
      啡、可待因陽性反應，始查悉上情。
（二）甲○○基於施用第一級毒品海洛因之犯意，於98年11月30
      日上午11時許，在宜蘭縣礁溪鄉○○路231巷旁空地，以
      將第一級毒品海洛因摻水置入注射針筒內，再將之施打注
      射入體內之方式，施用第一級毒品海洛因一次。嗣於98年
      11月30日中午12時30分許，為警在上開空地查獲，且於同
      日下午4時許採集其尿液送驗後，其尿液檢驗結果呈現嗎
      啡、可待因陽性反應，始查悉上情。
    案經宜蘭縣政府警察局宜蘭分局、礁溪分局報請臺灣宜蘭地
    方法院檢察署檢察官偵查起訴，嗣於本院準備程序進行中，
    被告先就被訴事實為有罪之陳述，經裁定進行簡式審判程序
    。
二、證據：
（一）被告甲○○於檢察事務官詢問、檢察官偵訊及本院審理時
      之自白。
（二）尿液採驗作業管制紀錄、慈濟大學濫用藥物檢驗中心檢驗
      總表各一件（98年11月20日下午3時50分許採尿）。
（三）尿液採驗作業管制紀錄、慈濟大學濫用藥物檢驗中心檢驗
      總表各一件（98年11月30日下午4時許採尿）。
（四）宜蘭縣政府警察局宜蘭分局搜索扣押筆錄、扣押物品目錄
      表各一件。
（五）扣案之第一級毒品海洛因一包（驗餘後淨重0.0538公克）
      、注射針筒四支、橡皮止血帶一條。
（六）交通部民用航空局航空醫務中心98年12月17日航藥鑑字第
      0986417號毒品鑑定書一件。
（七）臺灣宜蘭地方法院檢察署90年度毒偵字第1300號不起訴處
      分書、本院98年度訴字第277號宣示判決筆錄、全國施用
      毒品案件紀錄表、法務部全國檢察官線上查詢刑案人犯在
      監所最新資料報表、臺灣高等法院被告前案紀錄表各一件
      。
三、應適用之法條：
（一）刑事訴訟法第273條之1第1項，第299條第1項前段、第310
      條之2、第454條。
（二）毒品危害防制條例第10條第1項、第18條第1項前段。
（三）刑法第11條前段、第38條第1項第2款、第51條第5款。
四、併此敘明：茲審酌被告之素行、智識程度；犯罪之動機、目
    的、手段；前已因施用毒品之犯行，經二度執行觀察勒戒完
    畢，並經判處有期徒刑十月，緩刑二年確定，現仍在緩刑期
    內（參卷附之臺灣高等法院被告前案紀錄表），猶不知悔改
    ，復繼續沾染毒品惡習，其各次施用毒品行為對於自身及社
    會所造成之危害程度非輕；各次施用第一級毒品之犯罪態樣
    ；犯後已坦承犯行，態度尚佳等一切情狀，酌情依序量處如
    主文所示之刑，並定其應執行之刑，以示警懲。至於扣案之
    第一級毒品海洛因一包（驗餘後淨重0.0538公克），應依毒
    品危害防制條例第18條第1項前段之規定，於其所犯事實欄
    （一）所列之施用第一級毒品罪下，宣告沒收銷燬之，並併
    執行之。另扣案之注射針筒四支、橡皮止血帶一條為被告所
    有，且為供犯事實欄（一）所列施用第一級毒品罪所用之物
    等情，已據被告於本院審理時供承明確，應依刑法第38條第
    1項第2款之規定，於其所犯事實欄（一）所列之施用第一級
    毒品罪下宣告沒收之，並併執行之。
五、本判決係依刑事訴訟法第310條之2、第454條製作，依法得
    僅記載當事人欄、主文、犯罪事實、證據名稱以及應適用之
    法條，其中犯罪事實、證據及應適用之法條，並得逕行引用
    檢察官起訴書所載。
六、如不服本件判決，得自收受送達之日起10日內，向本院提起
    上訴。
本案經檢察官劉憲英到庭執行職務。
中    華    民    國    99    年    3    月     16    日
                  刑事第二庭法  官  劉家祥
以上正本證明與原本無異。
如不服本判決應於收受本判決後10日內向本院提出上訴書狀，並
應敘述具體理由。若未敘述理由者，應於上訴期間屆滿後20日內
向本院補提理由書狀（均須按他造當事人之人數附繕本）。
                            書記官  葉書毓
中    華    民    國    99    年    3     月    17    日
附錄本案論罪科刑法條：
毒品危害防制條例第10條第1項
施用第一級毒品者，處 6 月以上 5 年以下有期徒刑。

司法院資訊處製作；財團法人民間司法改革基金會備份。
